<!doctype html>
<html class="docs-version-current" lang="en" dir="ltr">
<head>
<meta charset="UTF-8">
<meta name="viewport" content="width=device-width,initial-scale=1">
<meta name="generator" content="Docusaurus v2.0.0-beta.17">
<link rel="preconnect" href="https://www.google-analytics.com">
<script>window.ga=window.ga||function(){(ga.q=ga.q||[]).push(arguments)},ga.l=+new Date,ga("create","UA-223403548-1","auto"),ga("set","anonymizeIp",!0),ga("send","pageview")</script>
<script async src="https://www.google-analytics.com/analytics.js"></script><title data-rh="true">Past tense | Icelandic Grammar</title><meta data-rh="true" name="twitter:card" content="summary_large_image"><meta data-rh="true" property="og:url" content="https://icelandicgrammar.com/docs/verbs/past"><meta data-rh="true" name="docusaurus_locale" content="en"><meta data-rh="true" name="docusaurus_version" content="current"><meta data-rh="true" name="docusaurus_tag" content="docs-default-current"><meta data-rh="true" name="docsearch:language" content="en"><meta data-rh="true" name="docsearch:version" content="current"><meta data-rh="true" name="docsearch:docusaurus_tag" content="docs-default-current"><meta data-rh="true" property="og:title" content="Past tense | Icelandic Grammar"><meta data-rh="true" name="description" content="Usage"><meta data-rh="true" property="og:description" content="Usage"><link data-rh="true" rel="icon" href="/img/favicon.ico"><link data-rh="true" rel="canonical" href="https://icelandicgrammar.com/docs/verbs/past"><link data-rh="true" rel="alternate" href="https://icelandicgrammar.com/docs/verbs/past" hreflang="en"><link data-rh="true" rel="alternate" href="https://icelandicgrammar.com/docs/verbs/past" hreflang="x-default"><link rel="stylesheet" href="/assets/css/styles.e7992b8f.css">
<link rel="preload" href="/assets/js/runtime~main.a72a2b6b.js" as="script">
<link rel="preload" href="/assets/js/main.21e3a4ab.js" as="script">
</head>
<body class="navigation-with-keyboard">
<script>!function(){function t(t){document.documentElement.setAttribute("data-theme",t)}var e=function(){var t=null;try{t=localStorage.getItem("theme")}catch(t){}return t}();t(null!==e?e:"light")}()</script><div id="__docusaurus">
<div role="region"><a href="#" class="skipToContent_ZgBM">Skip to main content</a></div><nav class="navbar navbar--fixed-top"><div class="navbar__inner"><div class="navbar__items"><button aria-label="Navigation bar toggle" class="navbar__toggle clean-btn" type="button" tabindex="0"><svg width="30" height="30" viewBox="0 0 30 30" aria-hidden="true"><path stroke="currentColor" stroke-linecap="round" stroke-miterlimit="10" stroke-width="2" d="M4 7h22M4 15h22M4 23h22"></path></svg></button><a class="navbar__brand" href="/"><b class="navbar__title">Icelandic Grammar Reference</b></a></div><div class="navbar__items navbar__items--right"><a href="https://www.paypal.com/donate/?business=STWJSD5NBXLPJ&amp;no_recurring=0&amp;item_name=Help+me+continue+to+offer+Icelandic+language+resources+for+free%21&amp;currency_code=GBP" target="_blank" rel="noopener noreferrer" class="navbar__item navbar__link">Make a donation</a><div class="toggle_S7eR toggle_TdHA toggleDisabled_f9M3"><div class="toggleButton_rCf9" role="button" tabindex="-1"><svg viewBox="0 0 24 24" width="24" height="24" class="lightToggleIcon_v35p"><path fill="currentColor" d="M12,9c1.65,0,3,1.35,3,3s-1.35,3-3,3s-3-1.35-3-3S10.35,9,12,9 M12,7c-2.76,0-5,2.24-5,5s2.24,5,5,5s5-2.24,5-5 S14.76,7,12,7L12,7z M2,13l2,0c0.55,0,1-0.45,1-1s-0.45-1-1-1l-2,0c-0.55,0-1,0.45-1,1S1.45,13,2,13z M20,13l2,0c0.55,0,1-0.45,1-1 s-0.45-1-1-1l-2,0c-0.55,0-1,0.45-1,1S19.45,13,20,13z M11,2v2c0,0.55,0.45,1,1,1s1-0.45,1-1V2c0-0.55-0.45-1-1-1S11,1.45,11,2z M11,20v2c0,0.55,0.45,1,1,1s1-0.45,1-1v-2c0-0.55-0.45-1-1-1C11.45,19,11,19.45,11,20z M5.99,4.58c-0.39-0.39-1.03-0.39-1.41,0 c-0.39,0.39-0.39,1.03,0,1.41l1.06,1.06c0.39,0.39,1.03,0.39,1.41,0s0.39-1.03,0-1.41L5.99,4.58z M18.36,16.95 c-0.39-0.39-1.03-0.39-1.41,0c-0.39,0.39-0.39,1.03,0,1.41l1.06,1.06c0.39,0.39,1.03,0.39,1.41,0c0.39-0.39,0.39-1.03,0-1.41 L18.36,16.95z M19.42,5.99c0.39-0.39,0.39-1.03,0-1.41c-0.39-0.39-1.03-0.39-1.41,0l-1.06,1.06c-0.39,0.39-0.39,1.03,0,1.41 s1.03,0.39,1.41,0L19.42,5.99z M7.05,18.36c0.39-0.39,0.39-1.03,0-1.41c-0.39-0.39-1.03-0.39-1.41,0l-1.06,1.06 c-0.39,0.39-0.39,1.03,0,1.41s1.03,0.39,1.41,0L7.05,18.36z"></path></svg><svg viewBox="0 0 24 24" width="24" height="24" class="darkToggleIcon_nQuB"><path fill="currentColor" d="M9.37,5.51C9.19,6.15,9.1,6.82,9.1,7.5c0,4.08,3.32,7.4,7.4,7.4c0.68,0,1.35-0.09,1.99-0.27C17.45,17.19,14.93,19,12,19 c-3.86,0-7-3.14-7-7C5,9.07,6.81,6.55,9.37,5.51z M12,3c-4.97,0-9,4.03-9,9s4.03,9,9,9s9-4.03,9-9c0-0.46-0.04-0.92-0.1-1.36 c-0.98,1.37-2.58,2.26-4.4,2.26c-2.98,0-5.4-2.42-5.4-5.4c0-1.81,0.89-3.42,2.26-4.4C12.92,3.04,12.46,3,12,3L12,3z"></path></svg></div><input type="checkbox" class="toggleScreenReader_g2nN" aria-label="Switch between dark and light mode (currently light mode)"></div></div></div><div role="presentation" class="navbar-sidebar__backdrop"></div></nav><div class="main-wrapper docs-wrapper docs-doc-page"><div class="docPage_P2Lg"><button aria-label="Scroll back to top" class="clean-btn theme-back-to-top-button backToTopButton_RiI4" type="button"></button><aside class="theme-doc-sidebar-container docSidebarContainer_rKC_"><div class="sidebar_CW9Y"><nav class="menu thin-scrollbar menu_SkdO"><ul class="theme-doc-sidebar-menu menu__list"><li class="theme-doc-sidebar-item-category theme-doc-sidebar-item-category-level-1 menu__list-item menu__list-item--collapsed"><div class="menu__list-item-collapsible"><a class="menu__link menu__link--sublist" href="/docs/">Introduction</a></div></li><li class="theme-doc-sidebar-item-category theme-doc-sidebar-item-category-level-1 menu__list-item"><div class="menu__list-item-collapsible"><a class="menu__link menu__link--sublist menu__link--active" href="/docs/verbs/verb-intro">Verbs</a></div><ul style="display:block;overflow:visible;height:auto" class="menu__list"><li class="theme-doc-sidebar-item-link theme-doc-sidebar-item-link-level-2 menu__list-item"><a class="menu__link" tabindex="0" href="/docs/verbs/verb-intro">Introduction to verbs</a></li><li class="theme-doc-sidebar-item-category theme-doc-sidebar-item-category-level-2 menu__list-item"><div class="menu__list-item-collapsible"><a class="menu__link menu__link--sublist menu__link--active" tabindex="0" href="/docs/verbs/present">Tenses and aspects</a></div><ul style="display:block;overflow:visible;height:auto" class="menu__list"><li class="theme-doc-sidebar-item-link theme-doc-sidebar-item-link-level-3 menu__list-item"><a class="menu__link" tabindex="0" href="/docs/verbs/present">Present tense</a></li><li class="theme-doc-sidebar-item-link theme-doc-sidebar-item-link-level-3 menu__list-item"><a class="menu__link menu__link--active" aria-current="page" tabindex="0" href="/docs/verbs/past">Past tense</a></li><li class="theme-doc-sidebar-item-link theme-doc-sidebar-item-link-level-3 menu__list-item"><a class="menu__link" tabindex="0" href="/docs/verbs/future">Future</a></li><li class="theme-doc-sidebar-item-link theme-doc-sidebar-item-link-level-3 menu__list-item"><a class="menu__link" tabindex="0" href="/docs/verbs/continuous">Continuous</a></li><li class="theme-doc-sidebar-item-link theme-doc-sidebar-item-link-level-3 menu__list-item"><a class="menu__link" tabindex="0" href="/docs/verbs/perfect">Perfect</a></li></ul></li><li class="theme-doc-sidebar-item-category theme-doc-sidebar-item-category-level-2 menu__list-item menu__list-item--collapsed"><div class="menu__list-item-collapsible"><a class="menu__link menu__link--sublist" tabindex="0" href="/docs/verbs/present-participle">Participles</a></div></li><li class="theme-doc-sidebar-item-link theme-doc-sidebar-item-link-level-2 menu__list-item"><a class="menu__link" tabindex="0" href="/docs/verbs/middle-voice">Middle voice</a></li><li class="theme-doc-sidebar-item-link theme-doc-sidebar-item-link-level-2 menu__list-item"><a class="menu__link" tabindex="0" href="/docs/verbs/case-governance">Case governance</a></li></ul></li><li class="theme-doc-sidebar-item-category theme-doc-sidebar-item-category-level-1 menu__list-item menu__list-item--collapsed"><div class="menu__list-item-collapsible"><a class="menu__link menu__link--sublist" href="/docs/nouns/noun-intro">Nouns</a></div></li><li class="theme-doc-sidebar-item-category theme-doc-sidebar-item-category-level-1 menu__list-item menu__list-item--collapsed"><div class="menu__list-item-collapsible"><a class="menu__link menu__link--sublist" href="/docs/adjectives/adjective-intro">Adjectives</a></div></li><li class="theme-doc-sidebar-item-category theme-doc-sidebar-item-category-level-1 menu__list-item menu__list-item--collapsed"><div class="menu__list-item-collapsible"><a class="menu__link menu__link--sublist" href="/docs/pronouns/personal">Pronouns</a></div></li><li class="theme-doc-sidebar-item-category theme-doc-sidebar-item-category-level-1 menu__list-item menu__list-item--collapsed"><div class="menu__list-item-collapsible"><a class="menu__link menu__link--sublist" href="/docs/prepositions/preposition-intro">Prepositions</a></div></li><li class="theme-doc-sidebar-item-category theme-doc-sidebar-item-category-level-1 menu__list-item menu__list-item--collapsed"><div class="menu__list-item-collapsible"><a class="menu__link menu__link--sublist" href="/docs/sound-changes/u-shift">Sound changes</a></div></li><li class="theme-doc-sidebar-item-category theme-doc-sidebar-item-category-level-1 menu__list-item menu__list-item--collapsed"><div class="menu__list-item-collapsible"><a class="menu__link menu__link--sublist" href="/docs/reference/strong-verbs">Reference</a></div></li></ul></nav></div></aside><main class="docMainContainer_TCnq"><div class="container padding-top--md padding-bottom--lg"><div class="row"><div class="col docItemCol_DM6M"><div class="docItemContainer_vinB"><article><div class="tocCollapsible_jdIR theme-doc-toc-mobile tocMobile_TmEX"><button type="button" class="clean-btn tocCollapsibleButton_Fzxq">On this page</button></div><div class="theme-doc-markdown markdown"><header><h1>Past tense</h1></header><h2 class="anchor anchorWithStickyNavbar_mojV" id="usage">Usage<a class="hash-link" href="#usage" title="Direct link to heading">‚Äã</a></h2><p>As the name suggests, the ‚¨ÖÔ∏è <strong>past tense</strong> is used to talk about something that happened in the past.</p><p>For example:</p><blockquote><p><em>√âg <strong>keyr√∞i</strong> √≠ vinnu √≠ morgun.<br>Doug <strong>flutti</strong> til √çslands fyrir tuttugu √°rum.<br><strong>Fannstu</strong> lyklana √æ√≠na?</em></p></blockquote><h2 class="anchor anchorWithStickyNavbar_mojV" id="formation">Formation<a class="hash-link" href="#formation" title="Direct link to heading">‚Äã</a></h2><h3 class="anchor anchorWithStickyNavbar_mojV" id="weak-verbs">Weak verbs<a class="hash-link" href="#weak-verbs" title="Direct link to heading">‚Äã</a></h3><p>Each of the three groups of weak verbs forms its past tense differently, although they all share the common feature of adding an ending containing a dental consonant (<em>√∞</em>, <em>d</em> or <em>t</em>).</p><h4 class="anchor anchorWithStickyNavbar_mojV" id="group-1">Group 1<a class="hash-link" href="#group-1" title="Direct link to heading">‚Äã</a></h4><p>Group 1 verbs always have a vowel (<em>a</em> or <em>u</em>) before the ending:</p><table><tr><th></th><th colspan="2">Person</th><th><em>a√∞ teikna</em></th><th><em>a√∞ byrja</em></th><th><em>a√∞ tala</em></th></tr><tr><th rowspan="3">Singular</th><th>1st</th><td><em>√©g</em></td><td><em>teikn<strong>a√∞i</strong></em></td><td><em>byrj<strong>a√∞i</strong></em></td><td><em>tal<strong>a√∞i</strong></em></td></tr><tr><th>2nd</th><td><em>√æ√∫</em></td><td><em>teikn<strong>a√∞ir</strong></em></td><td><em>byrj<strong>a√∞ir</strong></em></td><td><em>tal<strong>a√∞ir</strong></em></td></tr><tr><th>3rd</th><td><em>hann<br>h√∫n<br>h√°n<br>√æa√∞</em></td><td><em>teikn<strong>a√∞i</strong></em></td><td><em>byrj<strong>a√∞i</strong></em></td><td><em>tal<strong>a√∞i</strong></em></td></tr><tr><th rowspan="3">Plural</th><th>1st</th><td><em>vi√∞</em></td><td><em>teikn<strong>u√∞um</strong></em></td><td><em>byrj<strong>u√∞um</strong></em></td><td><em>t<span class="ushift">√∂</span>l<strong>u√∞um</strong></em></td></tr><tr><th>2nd</th><td><em>√æi√∞</em></td><td><em>teikn<strong>u√∞u√∞</strong></em></td><td><em>byrj<strong>u√∞u√∞</strong></em></td><td><em>t<span class="ushift">√∂</span>l<strong>u√∞u√∞</strong></em></td></tr><tr><th>3rd</th><td><em>√æeir<br>√æ√¶r<br>√æau</em></td><td><em>teikn<strong>u√∞u</strong></em></td><td><em>byrj<strong>u√∞u</strong></em></td><td><em>t<span class="ushift">√∂</span>l<strong>u√∞u</strong></em></td></tr></table><div class="admonition admonition-info alert alert--info"><div class="admonition-heading"><h5><span class="admonition-icon"><svg xmlns="http://www.w3.org/2000/svg" width="14" height="16" viewBox="0 0 14 16"><path fill-rule="evenodd" d="M7 2.3c3.14 0 5.7 2.56 5.7 5.7s-2.56 5.7-5.7 5.7A5.71 5.71 0 0 1 1.3 8c0-3.14 2.56-5.7 5.7-5.7zM7 1C3.14 1 0 4.14 0 8s3.14 7 7 7 7-3.14 7-7-3.14-7-7-7zm1 3H6v5h2V4zm0 6H6v2h2v-2z"></path></svg></span>U-shift</h5></div><div class="admonition-content"><p>In the plural forms (<em>vi√∞ t√∂lu√∞um</em>, <em>√æi√∞ t√∂lu√∞u√∞</em>, <em>√æau t√∂lu√∞u</em>), there is the possibility of a U-shift caused by the <em>‚Äë<!-- -->u<!-- -->‚Äë</em> in each ending. See <a href="/docs/verbs/sound-changes/u-shift">U-shift</a> for rules.</p></div></div><h4 class="anchor anchorWithStickyNavbar_mojV" id="group-2">Group 2<a class="hash-link" href="#group-2" title="Direct link to heading">‚Äã</a></h4><p>The past tense of group 2 verbs is formed by adding an ending to the stem containing a dental consonant (<em>√∞</em>, <em>d</em> or <em>t</em>, see <a href="#dental-suffixes">Dental suffixes</a> below). There‚Äôs no vowel between the stem and the ending:</p><table><tr><th></th><th colspan="2">Person</th><th><em>a√∞ stara</em></th><th><em>a√∞ gleyma</em></th><th><em>a√∞ benda</em></th></tr><tr><th rowspan="3">Singular</th><th>1st</th><td><em>√©g</em></td><td><em>star<strong>√∞i</strong></em></td><td><em>gleym<strong>di</strong></em></td><td><em>ben<strong>ti</strong></em></td></tr><tr><th>2nd</th><td><em>√æ√∫</em></td><td><em>star<strong>√∞ir</strong></em></td><td><em>gleym<strong>dir</strong></em></td><td><em>ben<strong>tir</strong></em></td></tr><tr><th>3rd</th><td><em>hann<br>h√∫n<br>h√°n<br>√æa√∞</em></td><td><em>star<strong>√∞i</strong></em></td><td><em>gleym<strong>di</strong></em></td><td><em>ben<strong>ti</strong></em></td></tr><tr><th rowspan="3">Plural</th><th>1st</th><td><em>vi√∞</em></td><td><em>st<span class="ushift">√∂</span>r<strong>√∞um</strong></em></td><td><em>gleym<strong>dum</strong></em></td><td><em>ben<strong>tum</strong></em></td></tr><tr><th>2nd</th><td><em>√æi√∞</em></td><td><em>st<span class="ushift">√∂</span>r<strong>√∞u√∞</strong></em></td><td><em>gleym<strong>du√∞</strong></em></td><td><em>ben<strong>tu√∞</strong></em></td></tr><tr><th>3rd</th><td><em>√æeir<br>√æ√¶r<br>√æau</em></td><td><em>st<span class="ushift">√∂</span>r<strong>√∞u</strong></em></td><td><em>gleym<strong>du</strong></em></td><td><em>ben<strong>tu</strong></em></td></tr></table><div class="admonition admonition-info alert alert--info"><div class="admonition-heading"><h5><span class="admonition-icon"><svg xmlns="http://www.w3.org/2000/svg" width="14" height="16" viewBox="0 0 14 16"><path fill-rule="evenodd" d="M7 2.3c3.14 0 5.7 2.56 5.7 5.7s-2.56 5.7-5.7 5.7A5.71 5.71 0 0 1 1.3 8c0-3.14 2.56-5.7 5.7-5.7zM7 1C3.14 1 0 4.14 0 8s3.14 7 7 7 7-3.14 7-7-3.14-7-7-7zm1 3H6v5h2V4zm0 6H6v2h2v-2z"></path></svg></span>U-shift</h5></div><div class="admonition-content"><p>In the plural forms (<em>vi√∞ st√∂r√∞um</em>, <em>√æi√∞ st√∂r√∞u√∞</em>, <em>√æau st√∂r√∞u</em>), there is the possibility of a U-shift caused by the <em>‚Äë<!-- -->u<!-- -->‚Äë</em> in each ending. See <a href="/docs/verbs/sound-changes/u-shift">U-shift</a> for rules.</p></div></div><h4 class="anchor anchorWithStickyNavbar_mojV" id="group-3">Group 3<a class="hash-link" href="#group-3" title="Direct link to heading">‚Äã</a></h4><p>The past tense of group 3 verbs is formed by:</p><ul><li>Adding an ending to the stem containing a dental consonant (<em>√∞</em>, <em>d</em> or <em>t</em>, see <a href="#dental-suffixes">Dental suffixes</a> below). </li><li>Applying the I-shift to the stem vowel (<em>e</em> ‚Üí <em>a</em>, <em>y</em> ‚Üí <em>u</em>, <em>√Ω</em> ‚Üí <em>√∫</em>).</li></ul><p>There‚Äôs no vowel between the stem and the ending:</p><table><tr><th></th><th colspan="2">Person</th><th><em>a√∞ spyrja</em></th><th><em>a√∞ semja</em></th><th><em>a√∞ flytja</em></th></tr><tr><th rowspan="3">Singular</th><th>1st</th><td><em>√©g</em></td><td><em>spur<strong>√∞i</strong></em></td><td><em>sam<strong>di</strong></em></td><td><em>flut<strong>ti</strong></em></td></tr><tr><th>2nd</th><td><em>√æ√∫</em></td><td><em>spur<strong>√∞ir</strong></em></td><td><em>sam<strong>dir</strong></em></td><td><em>flut<strong>tir</strong></em></td></tr><tr><th>3rd</th><td><em>hann<br>h√∫n<br>h√°n<br>√æa√∞</em></td><td><em>spur<strong>√∞i</strong></em></td><td><em>sam<strong>di</strong></em></td><td><em>flut<strong>ti</strong></em></td></tr><tr><th rowspan="3">Plural</th><th>1st</th><td><em>vi√∞</em></td><td><em>spur<strong>√∞um</strong></em></td><td><em>s<span class="ushift">√∂</span>m<strong>dum</strong></em></td><td><em>flut<strong>tum</strong></em></td></tr><tr><th>2nd</th><td><em>√æi√∞</em></td><td><em>spur<strong>√∞u√∞</strong></em></td><td><em>s<span class="ushift">√∂</span>m<strong>du√∞</strong></em></td><td><em>flut<strong>tu√∞</strong></em></td></tr><tr><th>3rd</th><td><em>√æeir<br>√æ√¶r<br>√æau</em></td><td><em>spur<strong>√∞u</strong></em></td><td><em>s<span class="ushift">√∂</span>m<strong>du</strong></em></td><td><em>flut<strong>tu</strong></em></td></tr></table><div class="admonition admonition-info alert alert--info"><div class="admonition-heading"><h5><span class="admonition-icon"><svg xmlns="http://www.w3.org/2000/svg" width="14" height="16" viewBox="0 0 14 16"><path fill-rule="evenodd" d="M7 2.3c3.14 0 5.7 2.56 5.7 5.7s-2.56 5.7-5.7 5.7A5.71 5.71 0 0 1 1.3 8c0-3.14 2.56-5.7 5.7-5.7zM7 1C3.14 1 0 4.14 0 8s3.14 7 7 7 7-3.14 7-7-3.14-7-7-7zm1 3H6v5h2V4zm0 6H6v2h2v-2z"></path></svg></span>U-shift</h5></div><div class="admonition-content"><p>In the plural forms (<em>vi√∞ s√∂mdum</em>, <em>√æi√∞ s√∂mdu√∞</em>, <em>√æau s√∂mdu</em>), there is also the possibility of a U-shift <em>after</em> the I-shift caused by the <em>‚Äë<!-- -->u<!-- -->‚Äë</em> in each ending. See <a href="/docs/verbs/sound-changes/u-shift">U-shift</a> for rules.</p></div></div><h4 class="anchor anchorWithStickyNavbar_mojV" id="dental-suffixes">Dental suffixes<a class="hash-link" href="#dental-suffixes" title="Direct link to heading">‚Äã</a></h4><p>The past tense ending of group 2 and 3 verbs can contain one of three ü¶∑ dental consonants ‚Äì <em>√∞</em>, <em>d</em> or <em>t</em> ‚Äì determined by the sound that comes directly before:</p><table><tr><th>Stem ending</th><th colspan="2">Dental suffix</th><th>Group 2</th><th>Group 3</th></tr><tr><th>Vowel <br>or <br><em>f</em>, <em>g</em>, <em>r</em></th><th rowspan="5">+</th><th><em>√∞</em></th><td><em>sp√°√∞i</em><br><em>leyf√∞i</em><br><em>fleyg√∞i</em><br><em>l√¶r√∞i</em></td><td><em>fl√∫√∞i</em><br><em>kruf√∞i</em><br><em>√æag√∞i</em><br><em>spur√∞i</em></td></tr><tr><th><em>l</em>, <em>m</em>, <em>n</em></th><th><em>d</em></th><td><em>f√¶ldi</em><br><em>gleymdi</em><br><em>r√¶ndi</em></td><td><em>duldi</em><br><em>samdi</em><br><em>hrundi</em></td></tr><tr><th><em>√∞</em></th><th><em>dd</em></th><td><em>g√¶ddi</em><br><em>meiddi</em></td><td><em>gladdi</em></td></tr><tr><th><em>k</em>, <em>p</em>, <em>t</em>, <em>s</em></th><th><em>t</em></th><td><em>r√¶kti</em><br><em>gleypti</em><br><em>breytti</em><br><em>l√¶sti</em></td><td><em>lukti</em><br><em>lapti</em><br><em>flutti</em><br><em>√æusti</em></td></tr><tr><th>Consonant + <em>√∞</em>, <em>d</em>, <em>t</em></th><th><em>t</em></th><td><em>fullyrti</em><br><em>benti</em><br><em>r√∂lti</em><br></td><td>‚Äî</td></tr></table><h3 class="anchor anchorWithStickyNavbar_mojV" id="strong-verbs">Strong verbs<a class="hash-link" href="#strong-verbs" title="Direct link to heading">‚Äã</a></h3><p>Icelandic strong verbs form their past tense using set of vowel changes. Strong verbs can be divided into seven groups or <em>series</em> by the set of vowel changes they undergo in the past tense.</p><p>With strong verbs, it‚Äôs a good idea to memorise their üß© <em>principal parts</em>. This set of five forms will help you determine any possible form of the verb, and consists of:</p><ol><li>the infinitive,</li><li>the present tense first person singular,</li><li>the past tense first person singular,</li><li>the past tense first person plural, and</li><li>the past participle.</li></ol><p>Here are the principal parts of seven strong verbs, one from each group:</p><table><thead><tr><th>Group</th><th>Infinitive</th><th>1st p. pres. sing.</th><th>1st p. past sing.</th><th>1st p. past plu.</th><th>Past participle</th></tr></thead><tbody><tr><th>1</th><td><em>b√≠ta</em></td><td><em>b√≠t</em></td><td><em>beit</em></td><td><em>bitum</em></td><td><em>biti√∞</em></td></tr><tr><th>2</th><td><em>sj√≥√∞a</em></td><td><em>s√Ω√∞</em></td><td><em>sau√∞</em></td><td><em>su√∞um</em></td><td><em>so√∞i√∞</em></td></tr><tr><th>3</th><td><em>detta</em></td><td><em>dett</em></td><td><em>datt</em></td><td><em>duttum</em></td><td><em>dotti√∞</em></td></tr><tr><th>4</th><td><em>stela</em></td><td><em>stel</em></td><td><em>stal</em></td><td><em>st√°lum</em></td><td><em>stoli√∞</em></td></tr><tr><th>5</th><td><em>sitja</em></td><td><em>sit</em></td><td><em>sat</em></td><td><em>s√°tum</em></td><td><em>seti√∞</em></td></tr><tr><th>6</th><td><em>taka</em></td><td><em>tek</em></td><td><em>t√≥k</em></td><td><em>t√≥kum</em></td><td><em>teki√∞</em></td></tr><tr><th>7</th><td><em>gr√°ta</em></td><td><em>gr√¶t</em></td><td><em>gr√©t</em></td><td><em>gr√©tum</em></td><td><em>gr√°ti√∞</em></td></tr></tbody></table><p>Below follows a detailed look at each verb group. <a href="/docs/reference/strong-verbs">See a full searchable list of strong verbs here.</a></p><h4 class="anchor anchorWithStickyNavbar_mojV" id="group-1-1">Group 1<a class="hash-link" href="#group-1-1" title="Direct link to heading">‚Äã</a></h4><p><strong>Vowel series:</strong> <span class="vowel-highlight">√≠</span><span class="dash"> ‚Äì </span><span class="vowel-highlight">ei</span><span class="dash"> ‚Äì </span><span class="vowel-highlight">i</span><span class="dash"> ‚Äì </span><span class="vowel-highlight">i/e</span></p><table class="paradigm"><thead><tr><th width="25%">Infinitive</th><th width="25%">1st p. past sing.</th><th width="25%">1st p. past plu.</th><th width="25%">Past participle</th></tr></thead><tbody><tr><td><em>l√≠ta</em></td><td><em>leit</em></td><td><em>litum</em></td><td><em>liti√∞</em></td></tr><tr><td><em>skr√≠√∞a</em></td><td><em>skrei√∞</em></td><td><em>skri√∞um</em></td><td><em>skri√∞i√∞</em></td></tr><tr><td><em>b√≠√∞a</em></td><td><em>bei√∞</em></td><td><em>bi√∞um</em></td><td><em>be√∞i√∞</em></td></tr></tbody></table><p>One verb in this group is slightly irregular:</p><table class="paradigm"><tbody><tr><td width="25%"><em>st√≠ga</em></td><td width="25%"><em>steig/<strong>st√©</strong></em></td><td width="25%"><em>stigum</em></td><td width="25%"><em>stigi√∞</em></td></tr></tbody></table><h4 class="anchor anchorWithStickyNavbar_mojV" id="group-2-1">Group 2<a class="hash-link" href="#group-2-1" title="Direct link to heading">‚Äã</a></h4><p><strong>Vowel series:</strong> <span class="vowel-highlight">j√≥/j√∫</span><span class="dash"> ‚Äì </span><span class="vowel-highlight">au</span><span class="dash"> ‚Äì </span><span class="vowel-highlight">u</span><span class="dash"> ‚Äì </span><span class="vowel-highlight">o</span></p><table class="paradigm"><thead><tr><th width="25%">Infinitive</th><th width="25%">1st p. past sing.</th><th width="25%">1st p. past plu.</th><th width="25%">Past participle</th></tr></thead><tbody><tr><td><em>bj√≥√∞a</em></td><td><em>bau√∞</em></td><td><em>bu√∞um</em></td><td><em>bo√∞i√∞</em></td></tr><tr><td><em>sj√≥√∞a</em></td><td><em>sau√∞</em></td><td><em>su√∞um</em></td><td><em>so√∞i√∞</em></td></tr><tr><td><em>skj√≥ta</em></td><td><em>skaut</em></td><td><em>skutum</em></td><td><em>skoti√∞</em></td></tr><tr><td><em>flj√∫ga</em></td><td><em>flaug</em></td><td><em>flugum</em></td><td><em>flogi√∞</em></td></tr><tr><td><em>strj√∫ka</em></td><td><em>strauk</em></td><td><em>strukum</em></td><td><em>stroki√∞</em></td></tr></tbody></table><h4 class="anchor anchorWithStickyNavbar_mojV" id="group-3-1">Group 3<a class="hash-link" href="#group-3-1" title="Direct link to heading">‚Äã</a></h4><p><strong>Vowel series:</strong> <span class="vowel-highlight">e/i</span><span class="dash"> ‚Äì </span><span class="vowel-highlight">a</span><span class="dash"> ‚Äì </span><span class="vowel-highlight">u</span><span class="dash"> ‚Äì </span><span class="vowel-highlight">u/o</span></p><table class="paradigm"><thead><tr><th width="25%">Infinitive</th><th width="25%">1st p. past sing.</th><th width="25%">1st p. past plu.</th><th width="25%">Past participle</th></tr></thead><tbody><tr><td><em>detta</em></td><td><em>datt</em></td><td><em>duttum</em></td><td><em>dotti√∞</em></td></tr><tr><td><em>skreppa</em></td><td><em>skrapp</em></td><td><em>skruppum</em></td><td><em>skroppi√∞</em></td></tr></tbody></table><p>Verbs in this group that start with <em>v-</em> in the infinitive lose this consonant before <em>u</em> or <em>o</em>:</p><table class="paradigm"><tbody><tr><td width="25%"><em>ver√∞a</em></td><td width="25%"><em>var√∞</em></td><td width="25%"><em>ur√∞um</em></td><td width="25%"><em>or√∞i√∞</em></td></tr><tr><td><em>vinna</em></td><td><em>vann</em></td><td><em>unnum</em></td><td><em>unni√∞</em></td></tr></tbody></table><p>And <em>binda</em> and <em>vinda</em> are slightly irregular in the singular:</p><table class="paradigm"><tbody><tr><td width="25%"><em>binda</em></td><td width="25%"><em>ba<strong>tt</strong></em></td><td width="25%"><em>bundu</em></td><td width="25%"><em>bundi√∞</em></td></tr><tr><td><em>vinda</em></td><td><em>va<strong>tt</strong></em></td><td><em>undu</em></td><td><em>undi√∞</em></td></tr></tbody></table><h4 class="anchor anchorWithStickyNavbar_mojV" id="group-4">Group 4<a class="hash-link" href="#group-4" title="Direct link to heading">‚Äã</a></h4><p><strong>Vowel series:</strong> <span class="vowel-highlight">e/o</span><span class="dash"> ‚Äì </span><span class="vowel-highlight">a</span><span class="dash"> ‚Äì </span><span class="vowel-highlight">√°</span><span class="dash"> ‚Äì </span><span class="vowel-highlight">o</span></p><table class="paradigm"><thead><tr><th width="25%">Infinitive</th><th width="25%">1st p. past sing.</th><th width="25%">1st p. past plu.</th><th width="25%">Past participle</th></tr></thead><tbody><tr><td><em>bera</em></td><td><em>bar</em></td><td><em>b√°rum</em></td><td><em>bori√∞</em></td></tr><tr><td><em>skera</em></td><td><em>skar</em></td><td><em>sk√°rum</em></td><td><em>skori√∞</em></td></tr><tr><td><em>stela</em></td><td><em>stal</em></td><td><em>st√°lum</em></td><td><em>stoli√∞</em></td></tr></tbody></table><p><em>Sofa</em> gets a <em>v</em> in forms with <em>a</em> and <em>√°</em>:</p><table class="paradigm"><tbody><tr><td width="25%"><em>sofa</em></td><td width="25%"><em>s<strong>v</strong>af</em></td><td width="25%"><em>s<strong>v</strong>√°fum</em></td><td width="25%"><em>sofi√∞</em></td></tr></tbody></table><h4 class="anchor anchorWithStickyNavbar_mojV" id="group-5">Group 5<a class="hash-link" href="#group-5" title="Direct link to heading">‚Äã</a></h4><p><strong>Vowel series:</strong> <span class="vowel-highlight">e/i</span><span class="dash"> ‚Äì </span><span class="vowel-highlight">a</span><span class="dash"> ‚Äì </span><span class="vowel-highlight">√°</span><span class="dash"> ‚Äì </span><span class="vowel-highlight">e</span></p><table class="paradigm"><thead><tr><th width="25%">Infinitive</th><th width="25%">1st p. past sing.</th><th width="25%">1st p. past plu.</th><th width="25%">Past participle</th></tr></thead><tbody><tr><td><em>gefa</em></td><td><em>gaf</em></td><td><em>g√°fum</em></td><td><em>gefi√∞</em></td></tr><tr><td><em>drepa</em></td><td><em>drap</em></td><td><em>dr√°pum</em></td><td><em>drepi√∞</em></td></tr><tr><td><em>bi√∞ja</em></td><td><em>ba√∞</em></td><td><em>b√°√∞um</em></td><td><em>be√∞i√∞</em></td></tr><tr><td><em>sitja</em></td><td><em>sat</em></td><td><em>s√°tum</em></td><td><em>seti√∞</em></td></tr></tbody></table><p><em>Geta</em> has an irregular past participle:</p><table class="paradigm"><tbody><tr><td width="25%"><em>geta</em></td><td width="25%"><em>gat</em></td><td width="25%"><em>g√°tum</em></td><td width="25%"><em>get<strong>a√∞</strong></em></td></tr></tbody></table><h4 class="anchor anchorWithStickyNavbar_mojV" id="group-6">Group 6<a class="hash-link" href="#group-6" title="Direct link to heading">‚Äã</a></h4><p><strong>Vowel series:</strong> <span class="vowel-highlight">a</span><span class="dash"> ‚Äì </span><span class="vowel-highlight">√≥</span><span class="dash"> ‚Äì </span><span class="vowel-highlight">√≥</span><span class="dash"> ‚Äì </span><span class="vowel-highlight">a/e</span></p><table class="paradigm"><thead><tr><th width="25%">Infinitive</th><th width="25%">1st p. past sing.</th><th width="25%">1st p. past plu.</th><th width="25%">Past participle</th></tr></thead><tbody><tr><td><em>fara</em></td><td><em>f√≥r</em></td><td><em>f√≥rum</em></td><td><em>fari√∞</em></td></tr><tr><td><em>taka</em></td><td><em>t√≥k</em></td><td><em>t√≥kum</em></td><td><em>teki√∞</em></td></tr></tbody></table><p>Some verbs in this group have a <em>g</em> inserted in their past tense plural forms and past participle:</p><table class="paradigm"><tbody><tr><td width="25%"><em>hl√¶ja</em></td><td width="25%"><em>hl√≥</em></td><td width="25%"><em>hl√≥<strong>g</strong>um</em></td><td width="25%"><em>hle<strong>g</strong>i√∞</em></td></tr><tr><td><em>sl√°</em></td><td><em>sl√≥</em></td><td><em>sl√≥<strong>g</strong>um</em></td><td><em>sle<strong>g</strong>i√∞</em></td></tr></tbody></table><p><em>Standa</em> has some gnarly consonant alternation (<em>nd</em> ‚Üí <em>√∞</em>) in its past tense forms and past participle:</p><table class="paradigm"><tbody><tr><td width="25%"><em>standa</em></td><td width="25%"><em>st√≥<strong>√∞</strong></em></td><td width="25%"><em>st√≥<strong>√∞</strong>um</em></td><td width="25%"><em>sta<strong>√∞</strong>i√∞</em></td></tr></tbody></table><h4 class="anchor anchorWithStickyNavbar_mojV" id="group-7">Group 7<a class="hash-link" href="#group-7" title="Direct link to heading">‚Äã</a></h4><p><strong>Vowel series:</strong> <span class="vowel-highlight">√©</span><span class="dash"> ‚Äì </span><span class="vowel-highlight">√©</span></p><p><strong>Vowel series:</strong> <span class="vowel-highlight">j√≥</span><span class="dash"> ‚Äì </span><span class="vowel-highlight">u</span></p><p>üî• Group 7 is a hot mess of everything that doesn‚Äôt quite fit in any other group. There is one commonality however: </p><ul><li>The vowel in the infinitive stem is (generally) the same as in the past participle.</li></ul><table class="paradigm"><thead><tr><th width="25%">Infinitive</th><th width="25%">1st p. past sing.</th><th width="25%">1st p. past plu.</th><th width="25%">Past participle</th></tr></thead><tbody><tr><td><em>halda</em></td><td><em>h√©lt</em></td><td><em>h√©ldum</em></td><td><em>haldi√∞</em></td></tr><tr><td><em>gr√°ta</em></td><td><em>gr√©t</em></td><td><em>gr√©tum</em></td><td><em>gr√°ti√∞</em></td></tr><tr><td><em>leika</em></td><td><em>l√©k</em></td><td><em>l√©kum</em></td><td><em>leiki√∞</em></td></tr><tr><td><em>hlaupa</em></td><td><em>hlj√≥p</em></td><td><em>hlupum</em></td><td><em>hlaupi√∞</em></td></tr></tbody></table><p><em>F√°</em>, <em>ganga</em> and <em>b√∫a</em> get some funky consonant changes:</p><table class="paradigm"><tbody><tr><td width="25%"><em>f√°</em></td><td width="25%"><em>f√©<strong>kk</strong></em></td><td width="25%"><em>fe<strong>ng</strong>um</em></td><td width="25%"><em>fe<strong>ng</strong>i√∞</em></td></tr><tr><td><em>ganga</em></td><td><em>ge<strong>kk</strong></em></td><td><em>gengum</em></td><td><em>gengi√∞</em></td></tr><tr><td><em>b√∫a</em></td><td><em>bj√≥</em></td><td><em>bju<strong>gg</strong>um</em></td><td><em>b√∫i√∞</em></td></tr></tbody></table></div></article><nav class="pagination-nav docusaurus-mt-lg" aria-label="Docs pages navigation"><div class="pagination-nav__item"><a class="pagination-nav__link" href="/docs/verbs/present"><div class="pagination-nav__sublabel">Previous</div><div class="pagination-nav__label">Present tense</div></a></div><div class="pagination-nav__item pagination-nav__item--next"><a class="pagination-nav__link" href="/docs/verbs/future"><div class="pagination-nav__sublabel">Next</div><div class="pagination-nav__label">Future</div></a></div></nav></div></div><div class="col col--3"><div class="tableOfContents_cNA8 thin-scrollbar theme-doc-toc-desktop"><ul class="table-of-contents table-of-contents__left-border"><li><a href="#usage" class="table-of-contents__link toc-highlight">Usage</a></li><li><a href="#formation" class="table-of-contents__link toc-highlight">Formation</a><ul><li><a href="#weak-verbs" class="table-of-contents__link toc-highlight">Weak verbs</a></li><li><a href="#strong-verbs" class="table-of-contents__link toc-highlight">Strong verbs</a></li></ul></li></ul></div></div></div></div></main></div></div><footer class="footer"><div class="container container-fluid"><div class="footer__bottom text--center"><div class="footer__copyright">Copyright ¬© 2022 Max Naylor</div></div></div></footer></div>
<script src="/assets/js/runtime~main.a72a2b6b.js"></script>
<script src="/assets/js/main.21e3a4ab.js"></script>
</body>
</html>